臺灣基隆地方法院刑事判決　　　　　　　　94年度易字第18號
公　訴　人　臺灣基隆地方法院檢察署檢察官
被　　　告　甲○○　男　41歲.
上列被告因違反毒品危害防制條例案件，經檢察官提起公訴（93
年度毒偵字第2076號、第2164號）及併案審理（94年度毒偵字第
692號、第693號、第789號、第1130 號），本院合議庭裁定由受
命法官獨任進行簡式審判程序，茲判決如下：
    主  文
甲○○連續施用第二級毒品，累犯，處有期徒刑陸月，如易科罰
金以佰元折算壹日。
    理  由
一、犯罪事實：
    甲○○前於民國（下同）84年間，因違反麻醉藥品管理條例
    及肅清煙毒條例、藥事法等案件，經法院先後判處有期徒刑
    7 月、3年、5月確定，合併定執行刑為有期徒刑3年9月確定
    ，嗣於86年8 月14日縮短刑期假釋出監，並於89年4月1日假
    釋期滿，已執行完畢。又因施用毒品案件，經臺灣板橋地方
    法院裁定觀察勒戒後，認有繼續施用毒品傾向，經臺灣板橋
    地方法院以91年度毒聲字第2193號裁定送強制戒治，經強制
    戒治期滿，由臺灣板橋地方法院檢察署檢察官於93年3月2日
    ，以93年度戒毒偵字第87號為不起訴處分確定。猶不知悔改
    ，復基於施用第2 級毒品安非他命之概括犯意，自93年10月
    26 日起至94年2月28日止，連續在台北縣瑞芳鎮建基新村11
    號2 樓住處，以將毒品安非他命放入玻璃管內加熱產生煙霧
    後再予施用之方式，施用第2 級毒品安非他命多次。嗣分別
    於（一）93年10月26日19時30分許，在上址住處，為警持本
    院法官核發之搜索票查獲，並扣得海洛因5 包（合計淨重約
    0.54公克）、注射針筒3支；（二）93年11月6日10時50分許
    ，在上址住處，為警持本院法官核發之搜索票查獲，並扣得
    海洛因3包（合計淨重約0.18公克）、注射針筒1支；（三）
    93年12月27日21時許，在台北縣瑞芳鎮建基新村20之20號2
    樓為警查獲，並扣得含海洛因殘渣袋3個、注射針筒2支；（
    四）94年1 月21日13時20分許，在台北縣瑞芳鎮建基新村20
    之20號2 樓，為警持本院法官核發之搜索票查獲，並扣得海
    洛因1 包（毛重約0.5公克）、塑膠鏟子2 支；（五）94年1
    月22日16時30分許，在台北縣瑞芳鎮○○○村路口為警查獲
    ，並扣得海洛因注射針筒1 支；（六）94年1月28日2時16分
    許，經警依毒品危害防制條例第25條第2 項規定，通知採尿
二、程序事項：
    本件被告甲○○所犯者非為死刑、無期徒刑、最輕本刑為3
    年以上有期徒刑之罪或高等法院管轄第一審案件，其於準備
    程序進行中，先就被訴事實為有罪之陳述，經告知其簡式審
    判程序之旨，並聽取公訴人之意見後，本院依刑事訴訟法第
    273 條之1第1項之規定，裁定由受命法官獨任進行簡式審判
    程序，合先敘明。
三、認定事實所依據之證據及理由：
（一）被告自白：被告於本院審理中自白其於前述時、地施用第
      2 級毒品之犯行事實，其任意自白核與下列事證相符，應
      堪採為證據。
（二）尿液檢驗結果：
      台灣尖端先進生技醫藥股份有限公司濫用藥物檢驗報告2
      紙、台灣檢驗科技股份有限公司濫用藥物尿液檢驗報告2
      紙、基隆市衛生局基衛檢壹字第0930016644號檢驗成績書
      2紙（附於94年度毒偵字第346號偵查卷第29頁、94年度毒
      偵字第361 號偵查卷第37頁、94年度毒偵字第84號偵查卷
      第38頁、93年度毒偵字第2164號偵查卷第52頁、93年度毒
      偵字第2076號偵查卷第42頁、94年度毒偵字第1130號偵查
      卷第5頁）：被告先後6次經警採集之尿液經檢驗結果，均
      呈安非他命陽性反應。
（三）被告前因施用毒品案件，經臺灣板橋地方法院裁定觀察勒
      戒後，認有繼續施用毒品傾向，經臺灣板橋地方法院以91
      年度毒聲字第2193號裁定送強制戒治，經強制戒治期滿，
      由臺灣板橋地方法院檢察署檢察官於93年3月2日，以93年
      度戒毒偵字第87號為不起訴處分確定，有不起訴處分書及
      被告全國前案紀錄表在卷可按。
四、論罪及科刑之理由：
（一）查安非他命係毒品危害防制條例第2 條第2 項第2 款所定
      之第2 級毒品。核被告甲○○所為，係犯毒品危害防制條
      例第10條第2項之施用第2級毒品罪。
（二）被告先後多次施用第2 級毒品之犯行，時間緊接，所犯係
      構成要件相同之罪名，顯係基於概括犯意反覆為之，為連
      續犯，應依刑法第56條之規定，論以一罪，並依法加重其
      刑。未經公訴人起訴部分，與前揭本院認定有罪部分，有
      連續犯關係，屬裁判上一罪，本院自得併予審理。
（三）查被告曾受前揭犯罪事實欄所載有期徒刑之執行完畢，有
      臺灣高等法院被告全國前案紀錄表在卷可稽，其受有期徒
      刑之執行完畢後，5 年以內再犯本件有期徒刑以上之罪，
      為累犯，應遞加重其刑。
（四）本院審酌毒品對於人體會產生成癮性，係足以危害個人健
      康及社會安全之管制藥物，被告經過執行觀察、勒戒，猶
      不知戒除濫行施用毒品惡習，再犯本件施用毒品罪，深陷
      毒坑無法自拔，及其犯罪之自我麻醉動機、犯罪之手段、
      所生自我戕害結果及犯罪後坦承犯行之態度等一切情狀，
      量處如主文所示之刑，並諭知易科金之折算標準，以示懲
      儆。
（五）扣案之毒品海洛因及含海洛因之殘渣袋、注射針筒、塑膠
      鏟子等物，因與本件被告施用第2 級毒品之犯行無涉，不
      為沒收之宣告。
五、適用之法律依據：
    刑事訴訟法第273 條之1 第1 項、第299 條第1 項前段，毒
    品危害防制條例第10條第2 項，刑法第11條前段、第56條、
    第47條、第41條第1項前段，罰金罰鍰提高標準條例第2條。
本案經檢察官林伯宇到庭執行職務。
中　　華　　民　　國　　94　　年　　5 　　月　　6 　　日
                  刑事第二庭法  官  齊　潔
以上正本證明與原本無異。
對於本件判決如有不服，應於收受送達後10日內，向本院提出上
訴書狀，上訴於臺灣高等法院，並按他造當事人之人數附具繕本
。
中　　華　　民　　國　　94　　年　　5 　　月　　9 　　日
                            書記官  莊國南
附錄論罪法條：
毒品危害防制條例第10條第 2 項：
施用第 2 級毒品者，處3年以下有期徒刑。
